# 资产 20192019 年新财务报表格式，“交易性金融”与“衍生金融资产”

提问人：auditorzjf 时间：2020-12-15 08:05:07
请教陈版：
财务报表中有“交易性金融资产”与“衍生金融资产”两个项目，这两个项目的主要区别是什么？如何划分呢？
我看有的上市公司将衍生金融工具列入到“交易性金融资产”项目进行披露，有的上市公司列入“衍生金融资产”项目进行披露，这是什么原因呢？
非常感谢！

回答人：chenyiwei
这里是考虑重要性原则来确定衍生金融资产、负债是否需要单列。一般企业是无需单列这两个项目的，如期末持有衍生金融资产、负债的公允价值较大，超出重要性水平，则应在“衍生金融资产”“衍生金融负债”项目中单列这两类项目的期末余额。